臺灣板橋地方法院刑事判決　　　　　　100年度簡上字第708號
上　訴　人
即　被　告　余慧貞
上列被告因妨害公務案件，不服本院100 年度簡字第4919號，中
華民國100 年7 月8 日所為第一審簡易判決（聲請簡易判決處刑
案號：臺灣板橋地方法院檢察署100 年度偵字第12824 號，提起
上訴，本院管轄第二審之合議庭判決如下：
    主  文
上訴駁回。
    事實及理由
一、本案經本院審理結果，認第一審判決以被告余慧貞所為係犯
    刑法第一百四十條第一項之對於依法執行職務之公務員當場
    侮辱罪，依刑事訴訟法第四百四十九條第一項前段、第三項
    、第四百五十四條第二項，刑法第一百四十條第一項、第四
    十一條第一項前段，刑法施行法第一條之一第一項、第二項
    前段之規定，並審酌被告對於依法執行公務之警員以穢語辱
    罵，公然挑戰公權力，無視國家法治，對公務員值勤威信造
    成相當危害，兼衡被告素行、犯罪之動機、目的、手段及被
    告犯罪後之態度等一切情狀，量處拘役三十日，並諭知易科
    罰金之折算標準，其認事用法及量刑均屬妥適，應予維持，
    爰引用第一審簡易判決書記載之事實、理由及證據（詳如附
    件）。
二、上訴人提起本件上訴，其上訴意旨略以：伊酒後騎乘腳踏車
    因重心不穩跌倒在地，剛開始伊不知證人鄧家興係警察，證
    人見狀非但未將伊扶起，反而呼叫救護車，浪費社會資源，
    伊被警員激怒始出言辱罵，但並非針對警員，亦無妨害公務
    之意云云。惟查：
（一）前揭事實業經證人即新北市政府警察局三重分局警員鄧家
      興於檢察官偵查中結證綦詳，並有其職務報告、新北市政
      府警察局三重分局光明派出所勤務分配表、出入及領用槍
      彈無線電登記簿、工作記錄簿各一份、現場照片六張、蒐
      證光碟一片、臺灣板橋地方法院檢察署勘驗筆錄一份在卷
      可稽。又被告騎乘腳踏車行經新北市○○區○○路、大仁
      街口，不慎跌倒在道路上，警員鄧家興、劉孟奇二人身著
      警用制服巡邏經過該處，見被告倒臥在地，腳部受有擦傷
      ，惟礙於被告係女性，不方便攙扶，且該處係車輛通行之
      道路，恐有危險情形，遂通知救護車協助被告就醫，被告
      覺得不需要救護車，即對警員辱罵等情，亦經證人鄧家興
      於本院審理中具結證述明確（見本院一百年度簡上字第七
      ○八號卷第二十七頁背面，下稱本院卷），則被告空言辯
      稱：不知證人係警察云云，即非可採。
（二）另被告於本院準備程序中即自承：警察呼叫救護車到達現
      場時，伊情緒已有點失控，後來警察開始錄影，伊覺得警
      察係故意激怒伊，錄影有錄到伊說「幹」等語在卷（見本
      院卷第十六頁背面、第十七頁）。參以上開二名警員勸導
      被告上救護車到醫院擦藥之際，與被告間有下列對話：被
      告：「浪費社會資源，國家有這種警察，恥辱啦！救護車
      是他叫的，我不想去。」；警員（鄧家興）：「妳要是沒
      有躺在路中央，誰會叫。」；另一警員：「妳可以讓我們
      檢視一下妳的傷口？避免傷口感染，妳現在沒有想要去醫
      院嗎？等一下幫我們簽名，好不好？」；被告：「我不想
      簽，你叫他簽，什麼爛警察！幹！什麼東西啊！」等情，
      亦經檢察事務官勘驗屬實（見偵查卷第三十二頁），且為
      被告所不爭執，由前揭對話之上下文明顯可知被告所為上
      開言詞，乃針對警員鄧家興呼叫救護車之舉，所為不滿之
      情緒表現。而「幹」一語，在一般社會通念及評價上，實
      屬粗話，寓有羞辱輕蔑之意，足以令聽聞者感到難堪、不
      快，被告明知證人鄧家興係執行職務之警員，竟當場以上
      開詞語辱罵之，足見被告確有傳達其輕蔑或攻擊警員之意
      。綜此，被告前開所辯顯無可採，本件事證明確，被告犯
      行洵堪認定。
三、從而，原審以被告事證明確，予以論罪科刑，其認事用法並
    無違誤，量刑亦屬妥適，被告上訴指摘原判決認事之不當及
    量刑過重，求予撤銷改判，為無理由，應予駁回。
據上論斷，應依刑事訴訟法第四百五十五條之一第一項、第三項
、第三百六十八條、第三百七十三條，判決如主文。
本案經檢察官黃明絹到庭執行職務。
中    華    民    國   100    年    10    月    17    日
            刑事第八庭      審判長法  官  陳  鴻  清
                                  法  官  張  兆  光
                                  法  官  劉  安  榕
上列正本證明與原本無異。
本件不得上訴。
                                  書記官  陳  盈  真
中    華    民    國   100    年    10    月    18    日
附錄法條：
中華民國刑法第140條
於公務員依法執行職務時，當場侮辱，或對於其依法執行之職務
公然侮辱者，處 6 月以下有期徒刑、拘役或 1 百元以下罰金。
對於公署公然侮辱者亦同。